【裁判字號】    90,易,2914
【裁判日期】    901017
【裁判案由】    毒品危害防制條例
【裁判全文】
臺灣板橋地方法院刑事判決                          九十年度易字第二九一四號
    公  訴  人  臺灣板橋地方法院檢察署檢察官
    被      告  甲○○
右列被告因違反毒品危害防制條例案件，經檢察官提起公訴（九十年度毒偵字第二八
五六號），本院判決如左：
    主  文
甲○○持有第一級毒品，處有期徒刑肆月，如易科罰金以佰元折算壹日。
扣案之海洛因壹包（淨重零點貳玖公克；包裝重零點貳貳公克），沒收銷燬。
    事  實
一、甲○○前有違反麻醉藥品管理條例及贓物之前科，於民國（下同）八十九年六月
    十二日因違反毒品危害防制條例案件，經本院判處有期徒刑五月確定，又於九十
    年五月二十一日因違反同一條例案件，復經本院判處有期徒刑七月確定，上揭二
    確定罪刑經接續執行，執行指揮書之執行完畢日期為九十一年六月二十三日（未
    構成累犯）。詎甲○○仍不知悔改，明知海洛因係毒品危害防制條例第二條所規
    定之第一級毒品，不得持有，竟另行基於持有第一級毒品海洛因之犯意，於九十
    年四月十六日上午十時許，在臺北縣三重市○○街與自強路口附近，以新臺幣（
    下同）一千元之價格，向真實姓名年籍均不詳綽號「俊傑」之成年男子，購入淨
    重０．二九公克（包裝重０．二二公克）之第一級毒品海洛因一包後，而持有該
    包第一級毒品海洛因。嗣於九十年四月十七日晚間七時三十分許，甲○○將該包
    毒品海洛因攜至臺北縣三重市○○○路一四八巷三二號五樓頂樓處時，適為警當
    場查獲，並扣得上開海洛因一包（所涉施用第二級毒品甲基安非他命部分，由檢
    察官另案聲請簡易判決處刑）。
二、案經臺北市政府警察局大安分局報告臺灣板橋地方法院檢察署檢察官偵查起訴。
    理  由
一、訊據被告甲○○於本院審理時固供承扣案之該包第一級毒品海洛因，係於前揭時
    、地以一千元之價格，向該名綽號「俊傑」之成年男子購入後持有等情屬實，惟
    另辯稱：是買來自己用的，伊有拿來吸食云云。經查扣案送驗之白粉，經法務部
    調查局鑑驗結果，含有第一級第六項毒品海洛因成分，淨重０．二九公克（包裝
    重０．二二公克），有該局九十年五月二十一日陸(一)字第九０一六六九八九號
    鑑定通知書影本乙紙附卷可稽。又被告初於警訊中即供承：警方在客廳茶几上查
    到一包海洛因是伊的，是買安非他命時所附送試用的，但伊並還未吸食過，．．
    ．伊自出獄後，只有再施用安非他命一次等語，核與為警一併查獲在場之王富餘
    、王文發二人（均經移送單位另行處理），於警訊時一致供稱該扣案之海洛因確
    屬甲○○所有之情節相符（分見九十年度毒偵字第一八００號偵查影卷內各該警
    訊筆錄），足認被告甲○○前揭於警訊及本院審理時所為持有扣案毒品海洛因之
    自白，與事實相符而堪予採信。次查被告於警訊時固不否認有施用第二級毒品安
    非他命之犯行，惟堅決否認有施用第一級毒品海洛因之情事，已如前述，被告嗣
    於檢察官偵訊時卻翻異前供，改稱自九十年一月戒治所出來後，就未再施用毒品
    ，昨日亦未施用毒品云云。然被告為警查獲後所採取之尿液檢體中，經臺北市立
    療養院檢出安非他命陽性反應，嗎啡則呈陰性反應，有該院九十年四月二十五日
    之煙毒尿液檢驗報告書影本乙紙附卷可按，是以應認被告於警訊時所為曾施用安
    非他命，惟並未施用海洛因之供述，始與事實相符而堪以採信，至於其於檢察官
    偵訊時矢口否認有何施用毒品之犯行，及於本院審理時空言有施用扣案之海洛因
    云云，核與上開報告書之檢驗結果均有不符，自不足採信。故本案事證明確，被
    告持有第一級毒品海洛因之犯嫌洵堪認定，應予依法論科。
二、按海洛因為毒品危害防制條例第二條第二項第一款明定之第一級毒品，故核被告
    甲○○所為，係犯同條例第十一條第一項之持有第一級毒品罪。爰審酌被告前有
    事實欄所載之犯罪科刑紀錄，有臺灣高等法院檢察署刑案紀錄簡覆表乙份在卷可
    參，其素行非佳，及其犯罪之動機、目的、手段、持有毒品之期間尚短與犯罪後
    於本院審理時雖坦承持有海洛因犯行，惟另辯稱曾施用扣案毒品海洛因之態度等
    一切情狀，量處如主文第一項所示之刑，併諭知易科罰金之折算標準，以資懲儆
    。扣案之海洛因一包淨重０．二九公克（包裝重０．二二公克），係查獲之第一
    級毒品，應依毒品危害防制條例第十八條第一項前段之規定，併為如主文第二項
    沒收銷燬之諭知。
據上論斷，應依刑事訴訟法第二百九十九條第一項前段，毒品危害防制條例第十一條
第一項、第十八條第一項前段，刑法第十一條前段、第四十一條第一項前段，罰金罰
鍰提高標準條例第二條，判決如主文。
本案經檢察官蔡顯鑫到庭執行職務
中      華      民      國      九十      年      十    月      十七    日
                                臺灣板橋地方法院刑事第三庭
                                      法  官    陳志揚
右正本證明與原本無異。
如不服本判決，應於判決送達後十日內向本院提出上訴狀 (應附繕本) ，上訴於
臺灣高等法院。
                                      書記官    陳慶樹
中      華      民      國      九十       年    十一    月      一    日
附錄本案論罪科刑法條全文：
毒品危害防制條例第十一條
  持有第一級毒品者，處三年以下有期徒刑、拘役或新臺幣五萬元以下罰金。
  持有第二級毒品者，處二年以下有期徒刑、拘役或新臺幣三萬元以下罰金。
  持有專供製造或施用毒品之器具者，處一年以下有期徒刑、拘役或新臺幣一萬元以
  下罰金。


司法院資訊處製作；財團法人民間司法改革基金會備份。
